【裁判字號】    98,交訴,140
【裁判日期】    990208
【裁判案由】    妨害公務等
【裁判全文】
臺灣臺北地方法院刑事判決             98年度交訴字第140號
公  訴  人  臺灣臺北地方法院檢察署檢察官
被      告  甲○○
上列被告因妨害公務等案件，經檢察官提起公訴（98年度偵字第
26600號），嗣於本院準備程序中，被告就起訴事實為有罪之陳
述，經本院合議庭裁定由受命法官獨任進行簡式審判程序，判決
如下：
    主      文
甲○○服用酒類，不能安全駕駛動力交通工具而駕駛，處罰金新
臺幣柒萬元，如易服勞役，以新臺幣壹仟元折算壹日；又對於公
務員依法執行職務時施以強暴，處拘役伍拾日，如易科罰金，以
新臺幣壹仟元折算壹日；又損壞公務員職務上掌管之物品，處有
期徒刑月，如易科罰金，以新臺幣壹仟元折算壹日。
    事      實
一、甲○○於民國98年11月6日凌晨，在臺北市○○區○○路之
    夜店飲用調酒之酒類飲料後，已達不能安全駕駛動力交通工
    具之程度，竟猶駕駛車牌號碼2A-1217號自小客車行駛於道
    路上，嗣於同日4時30分許，行經臺北市○○區○○路與忠
    孝東路4段路口時為警攔查，並命其下車接受呼氣酒精濃度
    測試。惟於測試過程中，甲○○明知在場實施酒測之臺北市
    政府警察局信義分局三張犁派出所警員李易書為依法令執行
    職務之公務員，竟基於妨害公務之犯意，以左手手臂勒住李
    易書之脖子而當場對李易書施以強暴行為（未據李易書提出
    傷害告訴），嗣經勸說方同意接受酒測，而測得其呼氣酒精
    濃度達每公升1.11毫克，警方即欲以現行犯將之逮捕。惟於
    逮捕過程中，甲○○竟基於損壞公務員職務上掌管之物品之
    犯意，出拳敲打車牌號碼8570-QD警用巡邏車，致該車右後
    方板金凹陷而損壞，警方見狀欲將其逮捕帶回派出所，甲○
    ○竟又基於同一妨害公務之犯意，接續以腳踹踢警員李易書
    （亦未據告訴）；再於警員將其帶回三張犁派出所留置於偵
    訊室偵訊時，基於同前毀損公物之犯意，接續拔起偵訊室內
    由臺北市政府警察局信義分局配置予三張犁派出所使用之電
    腦液晶螢幕，並重摔於牆面，致該螢幕破裂而損壞。
二、案經臺北市政府警察局信義分局報請臺灣臺北地方法院檢察
    署檢察官偵查起訴，嗣於本院準備程序中，甲○○就被訴事
    實為有罪之陳述，本院改依簡式審判程序審理。
    理      由
一、訊據被告甲○○對於上開事實坦承不諱，核與證人余雅鈴證
    述情節相符，並有酒精濃度測定單據、刑法第185條之3案件
    測試觀察紀錄表、生理平衡檢測表，及車號8570-QD警用巡
    邏車、臺北市政府警察局信義分局三張犁派出所偵訊室電腦
    液晶螢幕毀損情形照片等在卷可稽。按刑法第138條之毀損
    公務員職務上掌管之物品罪，所稱公務員職務上掌管之物品
    ，除僅供其日常使用之一般物品（例如辦公室之電風扇、鏡
    子、茶杯、沙發椅、玻璃墊等），與其職務無直接關係者，
    不屬於公務員職務上掌管之物品外，舉凡公務員本於職務上
    之關係而掌管之物（例如警察之配槍、緝捕人犯之偵防車、
    防暴之拒馬等），均屬之。故司法警察於執行職務，追緝、
    逮捕人犯時所駕駛之偵防車，即與平常載送公務員上下班之
    交通車性質不同，該偵防車自屬公務員本於職務上之關係而
    掌管之物，倘故意予以毀損，即與刑法第138條所規定之毀
    損公務員職務上掌管之物品罪相當（最高法院95年台上字第
    5675號判決參見）。查本件車號8570-QD警用巡邏車係用以
    追緝逮捕人犯時所用之偵防車輛，自屬公務員本於職務上關
    係掌管之物品；另偵訊室內之電腦液晶螢幕係臺北市政府警
    察局信義分局配發予三張犁派出所使用，具有財產編號而列
    入登錄管理，有該液晶螢幕背面之照片在卷可佐，自亦屬於
    公務員本於職務上之直接關係而掌管之物品。被告出拳敲打
    該警用巡邏車之右後方板金致其凹陷，並將電腦液晶螢幕拔
    起重摔致其破裂，所犯當屬毀損公務員職務上掌管之物品罪
    無誤。本件事證明確，被告犯行堪以認定，應依法論科。
二、核被告所為，係犯刑法第185條之3服用酒類不能安全駕駛動
    力交通工具而駕駛罪、同法第135條第1項之妨害公務罪，及
    同法第138條之毀損公務員職務上掌管之物品罪。被告雖先
    後各有二次攻擊警員李易書及毀損員警掌管物品之行為，然
    均係於密切接近之時地實施，侵害法益相同，各行為之獨立
    性顯然極為薄弱，依一般社會健全觀念，在時間差距上，難
    以強行分開，在刑法評價上，以視為數個舉動之接續施行，
    合為包括之一行為予以評價，較為合理，自應論以接續犯之
    包括一罪，而僅各成立一個妨害公務罪及毀損公物罪。公訴
    意旨認先後數個行為應分別論罪，尚有未合。被告所犯上開
    刑法第185條之3、第135條第1項、第138條之罪，犯意各別
    ，行為互殊，應予分論併罰。爰審酌酒後駕車之危害性甚高
    ，詎被告酒後竟駕車上路，經測得其呼氣酒精濃度高達每公
    升1.11毫克，且經警方實施酒測及帶回派出所偵訊時，當場
    對於執行職務之員警施以強暴，並毀損公物，所為妨害公權
    力之行使；惟兼衡被告前未曾受任何刑之宣告，有臺灣高等
    法院被告前案紀錄表在卷可考，其素行堪稱良好，並於本院
    坦承犯罪、態度尚佳等一切情狀，量處如主文所示之刑，並
    諭知罰金易服勞役，及拘役、有期徒刑易科罰金之折算標準
    。
據上論斷，應依刑事訴訟法第273條之1第1項、第299條第1項前
段，刑法第185條之3、第135條第1項、第138條、第41條第1項前
段、第42條第3項，刑法施行法第1條之1，判決如主文。
本案經檢察官葉惠燕到庭執行職務。
中    華    民    國    99    年    2     月    8     日
                    刑事第七庭  法  官  林庚棟
以上正本證明與原本無異。
如不服本判決，應於收受送達後10日內向本院提出上訴書狀，並
應敘述具體理由；其未敘述上訴理由者，應於上訴期間屆滿後20
日內向本院補提理由書（均須按他造當事人之人數附繕）「切勿
逕送上級法院」。
                                書記官  張汝琪
中    華    民    國    99    年    2     月    8     日
附錄本案論罪科刑法條全文
刑法第185條之3：
服用毒品、麻醉藥品、酒類或其他相類之物，不能安全駕駛動力
交通工具而駕駛者，處1年以下有期徒刑、拘役或科或併科15萬
元以下罰金。
刑法第135條：
對於公務員依法執行職務時，施強暴脅迫者，處3年以下有期徒
刑、拘役或3百元以下罰金。
意圖使公務員執行一定之職務或妨害其依法執行一定之職務或使
公務員辭職，而施強暴脅迫者，亦同。
犯前二項之罪，因而致公務員於死者，處無期徒刑或7年以上有
期徒刑；致重傷者，處3年以上、10年以下有期徒刑。
刑法第138條：
毀棄、損壞或隱匿公務員職務上掌管或委託第三人掌管之文書、
圖畫、物品，或致令不堪用者，處5年以下有期徒刑。

司法院資訊處製作；財團法人民間司法改革基金會備份。
